臺灣高雄地方法院刑事判決　　　　　　　94年度訴字第2371號
公　訴　人　臺灣高雄地方法院檢察署檢察官
被　　　告　乙○○
上列被告因毒品危害防制條例案件，經檢察官提起公訴（90年度
毒偵緝字第66號），本院依簡式審判程序，判決如下：
    主  文
乙○○連續施用第一級毒品，累犯，處有期徒刑拾月。扣案第一
級毒品海洛因參包（合計淨重貳點玖玖公克、空包裝重合計零點
玖零公克，含包裝袋），沒收銷毀之。又連續施用第二級毒品，
累犯，處有期徒刑伍月，如附表編號1 、2 之扣案物品，均沒收
銷毀之。應執行有期徒刑壹年貳月。扣案第一級毒品海洛因參包
（合計淨重貳點玖玖公克、空包裝重合計零點玖零公克）、如附
表編號1 、2 之扣案物品，均沒收銷毀之。
    事  實
一、乙○○於民國86年間，因違反麻醉藥品管理條例案件，經本
    院以86年度易字第4423號判處有期徒刑3 月確定，並於86年
    12月26日易科罰金執行完畢。又於87年間因施用毒品案件，
    經本院依職權裁定送觀察、勒戒後，認有繼續施用毒品傾向
    ，再裁定施以強制戒治，於87年12月2 日因停止處分執行出
    監付保護管束，保護管束期滿未經撤銷，視為強制戒治期滿
    ，並由本院於88年8 月13日以87年度易字第2896號判決免刑
    確定。詎乙○○未能警惕並戒絕毒癮，仍基於施用第一級毒
    品海洛因及第二級毒品甲基安非他命之概括犯意，海洛因自
    90年8 月15日採尿時間回溯24小時之某時起、甲基安非他命
    自88年8 月24日中午12時50分採尿時間回溯24小時之某時起
    ，均至91年10月4 日下午4 時50分許查獲時間回溯24小時之
    某時止，將海洛因摻入香菸內、甲基安非他命則以鋁箔紙或
    玻璃球隔火燒烤吸食之方式，在其家中或不特定友人住處，
    平均約1 天1 次，各連續施用海洛因及甲基安非他命多次。
    嗣分別為警或經其同意在如附表所示時、地查獲，經採集其
    尿液送驗結果，均分別呈嗎啡或甲基安非他命陽性反應，並
    扣得如附表「扣案物品」欄所示之物品，始明上情。
二、案經高雄市政府警察局移送、高雄市政府警察局鹽埕分局、
    楠梓分局、高雄縣政府警察局鳳山分局分別報告及臺灣高雄
    地方法院檢察署檢察官自動簽分偵查起訴。
    理  由
一、本件被告乙○○所犯係死刑、無期徒刑、最輕本刑為3 年以
    上有期徒刑以外之罪，其於本院準備程序中就被訴事實為有
    罪之陳述，經告知簡式審判程序之旨，並聽取公訴人及被告
    之意見後，合議庭裁定由受命法官獨任進行簡式審判程序。
二、被告於本院審理中對於上揭犯罪事實均坦承不諱，另被告為
    警查獲或經其同意採集尿液送驗結果，分別呈現嗎啡及甲基
    安非他命陽性反應，此有如附表「驗尿報告欄」所示濫用藥
    物尿液檢驗報告在卷可稽。又扣案如附表編號7 所示之白色
    粉末共3 包，經送鑑定結果，均含海洛因成分（合計淨重
    2.99公克，空包裝重0.90公克），有如附表所示法務部調查
    局鑑定通知書在卷可參。另扣案如附表「扣案物品」欄所示
    之毒品殘渣袋1 個、吸食器1 組、玻璃球吸食器3 支，經送
    驗結果均呈甲基安非他命陽性反應，有如附表編號1 、2 所
    示檢驗報告可稽，足認被告自白與事實相符。被告於87年間
    因施用毒品案件，經本院依職權裁定送觀察、勒戒後，認有
    繼續施用毒品傾向，再裁定施以強制戒治，於87年12月2 日
    因停止處分執行出監付保護管束，保護管束期滿未經撤銷，
    視為強制戒治期滿，並由本院於88年8 月13日以87年度易字
    第2896號判決免刑確定，有該刑事判決書、臺灣高等法院被
    告全國前案紀錄表及施用毒品案件紀錄表各1 份附卷可查。
    其於強制戒治執行完畢釋放後，5 年內再犯本件施用毒品罪
    ，事證明確，自應依法論科。
三、查海洛因及甲基安非他命分別為毒品危害防制條例第2 條第
    2 項第1 、2 款所定第一級、第二級毒品，均不得施用、持
    有。核被告所為，係犯同條例第10條第1 項之施用第一級毒
    品罪及同條第2 項之施用第二級毒品罪。被告持有第一級毒
    品海洛因及第二級毒品甲基安非他命進而施用，其持有之低
    度行為均應為施用之高度行為所吸收，不另論罪。又被告先
    後多次施用海洛因及甲基安非他命之行為，時間緊接，犯罪
    構成要件相同，顯係基於概括犯意反覆為之，均為連續犯，
    應依刑法第56條之規定論以一罪，並加重其刑。被告所犯二
    罪間，犯意個別，犯罪構成要件互殊，應予分論併罰。再被
    告有如犯罪事實欄所載違反麻醉藥品管理條例前科，經本院
    以86年度易字第4423號判處有期徒刑3 月確定，並於86年12
    月26日易科罰金執行完畢，有臺灣高等法院被告前案紀錄表
    可按，其於5 年之內再犯本件有期徒刑以上之罪，為累犯，
    應依刑法第47條規定，遞加重其刑。審酌被告於強制戒治執
    行完畢釋放後，又連續多次再犯施用第一級毒品及第二級毒
    品之犯行，顯見被告未能戒斷施用毒品惡習，改過意志不堅
    ，自應予相當之刑事責難；另考量被告施用毒品係自傷行為
    ，未危及他人，反社會危險性應屬較低，且犯後復能坦承犯
    行，態度尚可及其犯罪動機、目的等一切情狀，量處如主文
    所示之刑，並定其應執行之刑，以資懲儆。扣案白色粉末3
    包經送驗結果均含第一級毒品海洛因成分，已如上述，應依
    毒品危害防制條例第18條第1 項前段，宣告沒收銷毀之。又
    、如附表編號1 、2 「扣案物品」欄之扣案物，經送驗結果
    殘有甲基安非他命成分，亦如上述，其上沾附之毒品既已無
    法析離秤重，自應整體視為毒品，併依該條例同條項一併宣
    告沒收銷毀，至鑑驗耗損部分，既已滅失，自無庸宣告沒收
    銷毀，附此敘明。
據上論斷，應依刑事訴訟法第273 條之1 第1 項、第284 條之1
、第299 條第1 項前段，毒品危害防制條例第10條第1、2 項、
第18條第1 項前段，刑法第11條、第56條、第47條、第51條第5
款、第9款，判決如主文。
本案經檢察官甲○○到庭執行職務。
中　　華　　民　　國　　94　　年　　11　　月　　4　　日
                  鳳山刑事第2庭     法　官  李嘉益
以上正本證明與原本無異。
如不服本判決，應於收受送達後10日內向本院提出上訴書狀。
中　　華　　民　　國　　94　　年　　11　　月　　4　　日
　　　　　　　　　　　　　　　　　　書記官  呂怜勳
附錄本案論罪科刑法條：
毒品危害防制條例第10條
施用第一級毒品者，處 6 月以上 5 年以下有期徒刑。
施用第二級毒品者，處 3 年以下有期徒刑。
附表：
┌──┬────┬─────┬──────┬──────┬──────┐
│編號│偵查案號│ 施用期間 │  查獲時地  │  驗尿報告  │  扣案物品  │
├──┼────┼─────┼──────┼──────┼──────┤
│ 1  │88年毒偵│88年8月24 │88年8月24日1│高雄縣衛生局│殘渣袋1個， │
│    │字第648 │日12時50分│2時50分許在 │88煙檢字第19│檢驗結果呈甲│
│    │號      │許查獲時間│高雄縣鳳山市│44號煙毒尿液│基安非他命陽│
│    │        │回溯24小時│五常街64號由│檢驗成績書，│性反應，此有│
│    │        │內某時    │鳳山分局警員│檢驗結果呈甲│高雄醫學大學│
│    │        │          │持票搜索時  │基安非他命陽│附設中和醫院│
│    │        │          │            │性反應（詳警│編號0000-000│
│    │        │          │            │卷）        │檢驗報告可稽│
│    │        │          │            │            │（詳本院卷第│
│    │        │          │            │            │29頁）      │
├──┼────┼─────┼──────┼──────┼──────┤
│ 2  │88年毒偵│88年11月2 │88年11月2日1│高雄市立凱旋│吸食器1組、 │
│    │字第2356│日19時許查│9時許在高雄 │醫院編號B272│玻璃球吸食器│
│    │號      │獲時間回溯│市三民區建國│煙毒尿液檢驗│3支，檢驗結 │
│    │        │24小時內某│二路100號6樓│成績書，檢驗│果均呈甲基安│
│    │        │時        │之5由鹽埕分 │結果呈甲基安│非他命陽性反│
│    │        │          │局警員臨檢查│非他命陽性反│應，此有高雄│
│    │        │          │獲          │應（詳本院卷│學大學附設中│
│    │        │          │            │第37頁）    │和醫院編號94│
│    │        │          │            │            │07-543、544 │
│    │        │          │            │            │、545、546檢│
│    │        │          │            │            │驗報告可稽（│
│    │        │          │            │            │詳本院卷第32│
│    │        │          │            │            │頁）        │
├──┼────┼─────┼──────┼──────┼──────┤
│ 3  │89年毒偵│88年12月22│88年12月22日│高雄市立凱旋│無          │
│    │字第1112│日19時20分│19時20分許在│醫院高市凱醫│            │
│    │號      │許查獲時間│高雄市三民區│檢字第00436 │            │
│    │        │回溯24小時│建國二路100 │號編號D0333 │            │
│    │        │內某時    │號6樓之5由楠│煙毒尿液檢驗│            │
│    │        │          │梓分局警員依│成績書，檢驗│            │
│    │        │          │法帶回，經被│結果呈甲基安│            │
│    │        │          │告同意採集其│非他命陽性反│            │
│    │        │          │尿液送驗    │應（詳警卷）│            │
├──┼────┼─────┼──────┼──────┼──────┤
│ 4  │90年毒偵│90年1月18 │90年1月18日1│高雄市政府衛│無          │
│    │緝字第66│日13時30分│3時30分許於 │生局高衛試煙│            │
│    │號      │許查獲時間│高雄市左營區│字第01號編號│            │
│    │        │回溯24小時│文學路與重愛│L專-035煙毒 │            │
│    │        │內某時    │路口由保安大│尿液檢驗通知│            │
│    │        │          │隊警員另案通│書，檢驗結果│            │
│    │        │          │緝盤查      │呈甲基安非他│            │
│    │        │          │            │命陽性反應（│            │
│    │        │          │            │詳偵卷）    │            │
├──┼────┼─────┼──────┼──────┼──────┤
│ 5  │90年毒偵│90年8月15 │90年8月15日 │台灣檢驗科技│無          │
│    │字第4063│日採尿時間│於高雄地方法│股份有限公司│            │
│    │號      │回溯24小時│院檢察署經被│編號KH200180│            │
│    │        │內某時    │告同意採集其│063081檢驗報│            │
│    │        │          │尿液送驗    │告，檢驗結果│            │
│    │        │          │            │呈甲基安非他│            │
│    │        │          │            │命、嗎啡陽性│            │
│    │        │          │            │反應（詳偵卷│            │
│    │        │          │            │）          │            │
├──┼────┼─────┼──────┼──────┼──────┤
│ 6  │90年毒偵│90年8月23 │90年8月23日 │台灣檢驗科技│無          │
│    │字第4207│日採尿時間│於高雄地方法│股份有限公司│            │
│    │號      │回溯24小時│院檢察署經被│編號KH200180│            │
│    │        │內某時    │告同意採集其│088096檢驗報│            │
│    │        │          │尿液送驗    │告，檢驗結果│            │
│    │        │          │            │呈甲基安非他│            │
│    │        │          │            │命、嗎啡陽性│            │
│    │        │          │            │反應（詳偵卷│            │
│    │        │          │            │）          │            │
├──┼────┼─────┼──────┼──────┼──────┤
│ 7  │91年毒偵│91年2月3日│91年2月3日21│高雄縣衛生局│白色粉末3 包│
│    │字第542 │21時35分許│時35分許於高│91煙檢字第20│，檢驗結果合│
│    │號      │查獲時間回│雄縣鳳山市錦│1號煙毒尿液 │計淨重2.99公│
│    │        │溯24小時內│田路簡愛汽車│檢驗成績書，│克（包裝重  │
│    │        │某時      │旅館203號房 │檢驗結果呈甲│0.90 公 克）│
│    │        │          │由鳳山分局警│基安非他命、│此有法務部調│
│    │        │          │員依法搜索查│嗎啡陽性反應│查局調科壹字│
│    │        │          │獲          │（詳偵卷）  │第0000 00000│
│    │        │          │            │            │號鑑定通知書│
│    │        │          │            │            │可稽（詳偵卷│
│    │        │          │            │            │）          │
├──┼────┼─────┼──────┼──────┼──────┤
│ 8  │91年毒偵│91年10月4 │91年10月4日1│高雄縣政府衛│無          │
│    │字第6481│日16時50分│6時50分許於 │生局91煙檢字│            │
│    │號      │查獲時間回│高雄市前鎮區│第1758號煙毒│            │
│    │        │溯24小時  │瑞祥國小前由│尿液檢驗成績│            │
│    │        │          │鳳山分局警員│書，檢驗結果│            │
│    │        │          │巡邏發現    │呈甲基安非他│            │
│    │        │          │            │命、嗎啡陽性│            │
│    │        │          │            │反應（詳偵卷│            │
│    │        │          │            │）          │            │
└──┴────┴─────┴──────┴──────┴──────┘
